臺灣基隆地方法院刑事判決　　　　　　　93年度交訴字第21號
公　訴　人　　臺灣基隆地方法院檢察署檢察官
被　　　告　　乙○○　　男　7.
上列被告因過失致死案件，經檢察官提起公訴（九十三年度偵字
第二０八號），本院判決如下︰
    主  文
乙○○過失致人於死，處有期徒刑肆月，如易科罰金，以佰元
折算壹日。緩刑貳年。
    事  實
一、乙○○於民國九十二年十二月廿日下午六時卅分許，駕駛車
    牌號碼ＩＧ─七三八八號自小客車，沿基隆巿八堵路由八堵
　　往基隆方向行駛，行經八堵路八堵加油站前時，原應注意車
　  前狀況，並隨時採取必要安全措施，而依當時雖係夜間，然
    有照明、柏油路面乾燥、無缺陷、無障礙物、視距良好等情
    ，無不能注意之情事，竟疏未注意前方對向因八堵路與該路
    一八五巷不規則三叉路路口號誌設置不當，而亦疏於注意支
    線道或轉彎車應停讓幹線道或直行車先行即逕予欲行駛致叉
    向一八五巷甲○○騎乘之ＧＱＺ─二五七號機車，致其自小
    客車右前保險桿撞及甲○○機車右後方，使甲○○人車倒地
    受有右腿骨折及頭部挫傷、顱內出血之傷害，雖經緊急送往
    八堵礦工醫院急救，仍因傷重於廿一日凌晨一時不治死亡。
二、案經乙○○於有偵查犯罪職權機關發覺其為犯人前，向到場
    警員自首犯行後，由基隆市警察局第三分局報請台灣基隆地
    方法院檢察署檢察官偵查起訴。
    理　　由
一、本件被告乙○○所犯係死刑、無期徒刑、最輕本刑為三年以
　　上有期徒刑之罪或高等法院管轄第一審案件以外之罪，其於
　  準備程序進行中，就被訴事實為有罪之陳述，經法官告知其
    簡式審判程序之旨，並聽取公訴人及被告之意見後，依刑事
    訴訟法第二百七十三條之一第一項之規定，經合議庭裁定由
    受命法官獨任進行簡式審判程序，合先敘明。
二、上揭事實，業據被告於警訊及偵、審中供承不諱，並有道路
    交通事故現場圖、道路交通事故調查報告表（一）、（二）
    、現場談話紀錄表、交通事故補充資料、道路交通事故肇事
    人自首情形紀錄表各一件及現場照片十三幀，在卷可稽。且
    被害人甲○○係因本件車禍致有事實欄所示之傷害，嗣因顱
    內出血死亡，並經台灣基隆地方法院檢察署檢察官督同檢驗
    員相驗屬實，製有勘驗筆錄、照片、相驗屍體証明書、驗斷
    書等，在卷可憑。
三、按「汽車行駛時，駕駛人應注意車前狀況，並隨時採取必要
    之安全措施。」及「支線道車應暫停讓幹線道車先行；轉彎
    車應暫停讓直行車先行。」，道路交通安全規則第九十四條
    第三項及第一百零二條第一項第二款分別定有明文。此為一
    般駕駛人所具有之交通常識與駕駛經驗及其駕駛時應注意並
    能注意遵守之事項，被告駕駛汽車行駛前開市區道路，自應
    注意並遵守之，而依當時雖係夜間、然晴天，柏油路、無缺
    陷、無障礙物，並非不能注意，竟疏未注意前方對向欲切入
    左斜前方巷道之被害人，致車右前保險桿擦撞被害人機車右
    後方，實難辭過失之責，且本件經送台灣省基宜區車輛行車
    事故鑑定委員會鑑定及台灣省車輛行車事故覆議鑑定委員會
    覆議結果，均同此認定，此有各該委員會鑑定及覆議函二件
    在卷可參。至現場路口係不規則三叉路口，路口號誌設置不
    當，即以被害人行進方向以觀，路口僅設一般紅、黃、綠號
    誌，而未設置指示八堵路往七堵方向欲前往左斜前方八堵路
    一八五巷之號誌，致紅燈時依號誌指示即不得前進，綠燈又
    因對向車輛行進無法進入一八五巷，是該路口欲前進一八五
    巷只能依幹線進入支線方式，至路口處待轉並應為停讓八堵
    路之車輛，是本案雖該路口號誌設置不當，然被害人亦應於
    路口停讓主線道之直行車輛，是被害人未為停讓，於本件肇
    事其亦與有過失，且過失程度較被告為重，惟此亦無從解免
    被告與有過失之責。乃本案被告過失犯行既堪認定，而被害
    人死亡又因本件車禍所致，乃二者間具相當因果關係，是本
    案事証明確，自應依法論科。
四、核被告所為，係犯刑法第二百七十六條第一項之過失致死之
    罪。被告於肇事後，未經有偵查權之公務員或機關發覺其犯
    嫌前，在事故現場向到場處理之警員自承犯行，進而接受審
    判，此有基隆市○○○道路交通事故肇事人自首情形紀錄表
　　一件在卷可按，符合自首之例，自應依刑法第六十二條前段
　  之規定減輕其刑。爰審酌本案被告年事已高，與被害人雙方
    之過失程度，及被告肇事後自首犯行，態度良好，並積極與
    被害人家屬洽談和解，僅因被害人突出現一大陸籍配偶提起
    附帶民事賠償，致無法達成和解等一切情狀，乃量處如主文
    所示之刑，並諭知易科罰金之折算標準。又被告前未曾受有
    期徒刑以上刑之宣告，此有台灣高等法院被告全國前案紀錄
    表一件在卷可參，其年事已高，本件係過失初犯，及過失程
    度輕微，經此偵審程序，應已知所警惕而無再犯之虞，本院
    因認其所受刑之宣告以暫不執行為當，併予宣告緩刑，以啟
    自新。
五、據上論斷，應依刑事訴訟法第二百九十九條第一項前段，刑
    法第二百七十六條第一項、第六十二條前段、第四十一條第
    一項前段、第七十四條第一款，罰金罰鍰提高標準條例第一
    條前段、第二條，判決如主文。
本案經檢察官王亞樵到庭執行職務。
中　　華　　民　　國　  　94 　　年　　1　　月　18　　日
                　　交通法庭法  官  陳玉雲
以上正本證明與原本無異。
對於本件判決如有不服，應於收受送達後10日內，向本院提出上
訴書狀，上訴於臺灣高等法院，並按他造當事人之人數附具繕本
。
中　　華　　民　　國　  　94 　　年　　1　　月　18　　日
                            書記官  王毓嫻
附錄論罪法條
中華民國刑法第276條第1項：
因過失致人於死者，處二年以下有期徒刑、拘役或二千元以下罰
金。
